【裁判字號】    98,上訴,2376
【裁判日期】    981119
【裁判案由】    毒品危害防制條例
【裁判全文】
臺灣高等法院臺中分院刑事判決        98年度上訴字第2376號
上  訴  人
即  被  告  甲○○
上列上訴人因毒品危害防制條例案件，不服臺灣臺中地方法院98
年度訴字第2986號中華民國98年10月9日第一審判決（起訴案號
：臺灣臺中地方法院檢察署98年度毒偵字第2739號），提起上訴
，本院判決如下：
    主  文
上訴駁回。
    理  由
一、依刑事訴訟法第350條、第361條、第362條、第367條規定，
    不服地方法院之第一審判決而上訴者，須提出上訴書狀，並
    應敘述具體理由，為上訴必備之程式；其所提出之書狀未敘
    述上訴理由，或僅曾以言詞陳述上訴理由者，均應於上訴期
    間屆滿後二十日內補提理由書於第一審法院。第一審法院經
    形式審查，認逾期未補提上訴理由者，應定期間先命補正；
    逾期未補正者，為上訴不合法律上之程式，應以裁定駁回。
    倘已提出上訴理由，但所提非屬具體理由者，則由第二審法
    院以上訴不合法律上之程式，判決駁回。而所謂具體理由，
    必係依據卷內既有訴訟資料或提出新事證，指摘或表明第一
    審判決有何採證認事、用法或量刑等足以影響判決本旨之不
    當或違法，而構成應予撤銷之具體事由，始克當之（例如：
    依憑證據法則具體指出所採證據何以不具證據能力，或依憑
    卷證資料，明確指出所為證據證明力之判斷如何違背經驗、
    論理法則）；倘僅泛言原判決認定事實錯誤、違背法令、量
    刑失之過重或輕縱，而未依上揭意旨指出具體事由，或形式
    上雖已指出具體事由，然該事由縱使屬實，亦不足以認為原
    判決有何不當或違法者（例如：對不具有調查必要性之證據
    ，法院未依聲請調查亦未說明理由，或援用證據不當，但除
    去該證據仍應為同一事實之認定），皆難謂係具體理由，俾
    與第二審上訴制度旨在請求第二審法院撤銷、變更第一審不
    當或違法之判決，以實現個案救濟之立法目的相契合，並節
    制濫行上訴（參最高法院97年度台上字第892號判決）。
二、本件上訴人即被告甲○○不服原審判決而提起上訴，其上訴
    意旨略以：伊育有兩名稚子，其中一名由其妻攜回印尼娘家
    照顧，另一名亟需伊照顧，伊若入監服刑，非但家中經濟有
    陷入困頓之虞，稚女亦將失去父愛，又伊曾供出其他施用毒
    品者之名單，協助檢察官破案，故請求酌減應執行之刑，或
    准改以美沙酮替代療法助伊戒毒云云。
三、按量刑輕重係屬事實審法院得依職權自由裁量之事項，苟已
    斟酌刑法第57條各款所列情狀而未逾越法定刑度，不得遽指
    為違法（參最高法院72年度台上字第6696號、75年度台上字
    第7033號判例要旨），且在同一犯罪事實與情節，如別無其
    他加重或減輕之原因，下級審量定之刑，亦無過重或失輕之
    不當情形，則上級審法院對下級審法院之職權行使，原則上
    應予尊重（參最高法院85年度臺上字第2446號判決）。查(一)
    本件被告所犯毒品危害防制條例第10條第1項之施用第一級
    毒品罪，其法定刑為「6月以上5年以下有期徒刑」，同條第
    2項之施用第二級毒品罪，其法定刑為：「3年以下有期徒刑
    」，且被告於94年間，曾犯施用第一級及第二級毒罪，經臺
    灣臺中地方法院94年度訴字第3368號案分別判處有期徒刑1
    年、8月，定應執行刑為有期徒刑1年5月確定，並於96年2月
    2日執行完畢，此有臺灣高等法院被告前案紀錄表在卷可佐
    ，其受有期徒刑之執行完畢後，五年以內再犯本件有期徒刑
    以上之罪，為累犯，依刑法第47條第1項之規定，應加重其
    刑。原審依刑法第57條規定審酌被告有多次施用毒品之前科
    ，僅國中肄業之智識程度，經濟小康之生活狀況，施用毒品
    經觀察勒戒、強制戒治執行完畢後仍不思戒惕，無視於毒品
    對於自身健康之戕害及國家對於杜絕毒品犯罪之禁令，本案
    之量刑不宜較前次所判處之應執行有期徒刑1年5月為輕，及
    被告坦承犯行，態度良好，其施用毒品並無危害他人，犯罪
    手段尚屬平和，所生損害亦非鉅大等情，量處被告應執行有
    期徒刑1月6月，核其認事用法並無違誤之處，量刑亦屬妥適
    。(二)刑法第74條第2項第6款規定：「緩刑宣告，得命被告完
    成戒癮治療」，是以施用毒品案件經起訴後，必須受緩刑宣
    告，始得命以美沙酮替代療法完成戒癮治療。今被告一再施
    用毒品，經法院多次判處刑罰，本件並構成累犯，依法自不
    得依情亦不宜宣告緩刑。本件被告上訴請求改判較輕之刑或
    准改以美沙酮替代療法助伊戒毒，卻未提出任何具體事證指
    摘原審判決有何違法或不當之情形，顯屬上訴未敘述具體理
    由。依上揭說明，應認被告之上訴違背法律上之程式。爰依
    刑事訴訟法第372條之規定，不經言詞辯論，逕以判決駁回
    之。
四、應依刑事訴訟法第367條前段、第372條，判決如主文。
中    華    民    國    98    年    11    月    19    日
            刑事第七庭    審判長法  官  林  榮  龍
                                法  官  張  惠  立
                                法  官  李  秋  娟
以上正本證明與原本無異。
如不服本判決應於收受送達後十日內向本院提出上訴書狀，其未
敘述上訴理由者，並得於提起上訴後十日內向本院補提理由書狀
（均須按他造當事人之人數附繕本）「切勿逕送上級法院」。
                                書記官  詹  錫  朋
中    華    民    國    98    年    11    月    20    日


司法院資訊處製作；財團法人民間司法改革基金會備份。
